【裁判字號】    98,易緝,1
【裁判日期】    980119
【裁判案由】    贓物等
【裁判全文】
臺灣嘉義地方法院刑事判決               98年度易緝字第1號
公  訴  人  臺灣嘉義地方法院檢察署檢察官
被      告  甲○○
                    （另案於臺灣南投監獄南投分監執行中）
上列被告因贓物等案件，經檢察官提起公訴（97年度偵字第4944
號），本院合議庭裁定由受命法官獨任行簡式審判程序，判決如
下：
    主  文
甲○○故買贓物，累犯，處有期徒刑參月。又犯攜帶兇器竊盜罪
，累犯，處有期徒刑玖月；扣案之鑰匙壹支沒收。應執行有期徒
刑拾壹月；扣案之鑰匙壹支沒收。
    犯 罪 事 實
一、甲○○前因毒品危害防制條例案件，經臺灣南投地方法院以
    93年度訴字第160號判處有期徒刑10月確定，於民國94年6月
    7日執行完畢。猶不知悔改：
  (一)其明知姓名年籍不詳自稱「羅勝崇」之成年男子，向其所兜
    售之牌照號碼9870-FR號車牌2面（為乙○○所有，於94年7
    月15日16時許，在臺中市○○區○○路35號附近遺失），係
    來路不明之贓物，仍基於故買贓物之犯意，於96年年底某日
    ，在南投縣竹山鎮某不詳處所，以不詳代價，購買上揭車牌
    2面。
  (二)意圖為自己不法之所有，基於竊盜之犯意，於97年3月7日4
    、5時許，在嘉義市○○路661號附近，攜帶其所有而客觀上
    對人之生命、身體構成威脅足為兇器使用之六角扳手1支，
    打開丙○○所使用之車牌號碼0600-LT號自用小客車（價值
    新台幣50萬元）車門門鎖，再以其所有之鑰匙1支發動竊取
    得手，並拆下該車車牌改懸掛上開9870-FR號車牌，作為代
    步工具使用。嗣於97年3月中旬某日，駕駛上揭自用小客車
    ，前往其兄林政宏位於嘉義市○○街166號7樓703室住處，
    並將該車停放於林政宏住處樓下，而於97年3月18日，以電
    話聯絡不知情之林政宏請其代為移置車輛，嗣於同日16時40
    分許，林政宏駕駛該車行經嘉義市○○路與青年街交岔路口
    ，為警攔檢查獲。詎林政宏知悉上開自用小客車係失竊之車
    輛後，竟意圖使甲○○隱避上揭犯行，於警方將其以現行犯
    逮捕，並移送臺灣嘉義地方法院檢察署調查時，於97年3月
    19日17時許，向檢察官供承係其與友人「小莊」共同竊取上
    揭自用小客車，並懸掛車牌，頂替涉犯故買贓物、竊盜罪嫌
    之真正行為人甲○○（林政宏所涉頂替罪嫌，另行審結），
    林政宏於97年4月30日偵查時，在未有偵查犯罪職權之公務
    員發覺前，於檢察官訊問時供承上情，對於未發覺之犯罪自
    首而接受裁判，始查悉上情。
二、案經臺灣嘉義地方法院檢察署檢察官自動檢舉偵查起訴，經
    本院合議庭裁定由受命法官獨任行簡式審判程序。
    理  由
一、訊據被告甲○○對於上揭犯罪事實，於本院準備程序及審理
    時坦承不諱（見本院98年度易緝字第1號卷-下稱易緝卷，第
    37、47-48頁），並經同案被告林政宏於偵查及本院審理時
    供述綦詳（見偵卷第27-28、31頁、本院97年度易字第464號
    卷第116-118頁），且據證人丙○○、乙○○於警詢時證述
    明確（見警卷第8-11頁、偵卷第16-18頁），復有搜索同意
    書、扣押筆錄各1份、贓物認領保管單、被害報告單、車籍
    尋獲電腦輸入單各2紙、汽車失車唯讀案件基本資料1份、照
    片4張等附卷可憑（見警卷第13-15、17-22頁、偵卷第19、
    21-22頁），另有鑰匙1支扣案可資佐證，足認被告甲○○之
    自白與事實相符，本件事證明確，被告甲○○之犯行均堪予
    認定。
二、核被告甲○○所為，係犯刑法第349條第2項之故買贓物罪，
    及同法第321條第1項第3款之攜帶兇器竊盜罪。被告甲○○
    所犯上開2罪，犯意各別，行為互殊，應予分論併罰。被告
    甲○○前因毒品危害防制條例案件，經臺灣南投地方法院以
    93年度訴字第160號判處有期徒刑10月確定，於94年6月7日
    執行完畢，此有臺灣高等法院被告前案紀錄表1份在卷可參
    ，其受徒刑之執行完畢後，5年以內故意再犯本件有期徒刑
    以上之罪，均為累犯，各應依刑法第47條第1項規定加重其
    刑。爰審酌被告甲○○國中肄業之智識程度，犯罪之動機，
    不思正途獲取財物，行為之手段，竊取之車牌、車輛價值，
    被害人等所受之損害，及被告甲○○坦承犯行之犯後態度良
    好等一切情狀，各量處如主文所示之刑，及定其應執行之刑
    ，以示懲儆。扣案之鑰匙1支，係被告甲○○所有供竊盜犯
    罪所用之物，業據被告甲○○於本院審理時供承在卷（見本
    院易緝卷第44頁），爰依刑法第38條第1項第2款宣告沒收。
    至被告甲○○所有供竊盜犯罪所用之6角扳手1支，業已丟棄
    滅失，已據被告甲○○於本院審理時供述在卷（見本院易緝
    卷第47頁），是既無證據證明仍屬存在，爰不另為沒收之諭
    知，併此敘明。
據上論斷，應依刑事訴訟法第273條之1第1項、第299條第1項前
段，刑法第349條第2項、第321條第1項第3款、第47條第1項、第
51條第5款、第38條第1項第2款，刑法施行法第1條之1第1項、第
2項前段，判決如主文。
本案經檢察官陳昱奉到庭執行職務
中    華    民    國    98    年    1     月    19    日
                  刑事第二庭  法  官  卓春慧
以上正本證明與原本無異。
如不服本判決應於收受判決後10日內向本院提出上訴書狀，並應
敘述具體理由；其未敘述上訴理由者，應於上訴期間屆滿後20日
內向本院補提理由書（均須按他造當事人之人數附繕本）「切勿
逕送上級法院」。告訴人或被害人如對於本判決不服者，應具備
理由請求檢察官上訴，其上訴期間之計算係以檢察官收受判決正
本之日期為準。
中    華    民    國    98    年    1     月    19    日
                              書記官  李玫娜
附錄本案論罪科刑法條全文：
刑法第349條第2項：
搬運、寄藏、故買贓物或為牙保者，處5年以下有期徒刑、拘役
或科或併科1千元以下罰金。
刑法第321條第1項第3款：
犯竊盜罪而有左列情形之一者，處6月以上、5年以下有期徒刑：
三、攜帶兇器而犯之者。


司法院資訊處製作；財團法人民間司法改革基金會備份。
